臺灣嘉義地方法院民事裁定
110年度亡字第11號
聲  請  人  臺灣嘉義地方檢察署檢察官

上列聲請人聲請宣告孫德林死亡事件，本院裁定如下：
    主    文
宣告孫德林（男，民國○○年○月○日生，身分證統一編號：Z○○○○○
○○○○號，失蹤前住所：嘉義市○區○○○路○○○號四樓｛嘉義○○○○○○○○
｝）於中華民國一一０年四月二十五日下午十二時死亡。
程序費用由孫德林遺產負擔。
    理    由
一、聲請意旨略以：失蹤人孫德林（男，民國00年0月0日出生，
    失蹤前住所：嘉義市○區○○○路000號4樓｛嘉義○○○○○○○○｝）為
    80歲以上之人，其於41年12月18日依臺灣嘉義監獄（已變更
    機關全銜為法務部○○○○○○○）出獄人證明書設遷徙人口設籍
    嘉義市○區○○里0鄰○○街00號，後因房屋遭拆除，迄100年1月
    19日戶籍逕為變更至嘉義○○○○○○○○，經清查連續6年皆行方
    不明，列為失蹤人口，其自94年迄今未曾參與全面換發新式
    國民身分證紀錄，亦查無健保加退保紀錄，據嘉義市東區民
    族里里幹事轉述，其從未領取重陽敬老禮金，嘉義○○○○○○○○
    於107年間向內政部移民署、嘉義市東西區衛生所、殯葬管
    理所、國軍退除役官兵輔導委員會嘉義榮民服務處、臺中榮
    民總醫院嘉義分院、衛生福利部嘉義醫院、天主教中華聖母
    修女會醫療財團法人天主教聖馬爾定醫院、戴德森醫療財團
    法人嘉義基督教醫院等醫療機構函查結果，皆查無孫德林相
    關訊息，孫德林自107年4月25日由嘉義市政府警察局註記為
    失蹤人口，迄今已滿3年，前經聲請公示催告獲准，現申報
    期間屆滿，未據失蹤人陳報其生存，或知其生死者陳報其所
    知，為此爰聲請死亡宣告等語。
二、失蹤人失蹤滿7年後，法院得因利害關係人或檢察官之聲請
    ，為死亡之宣告；失蹤人為80歲以上者，得於失蹤滿3年後
    ，為死亡之宣告；失蹤人為遭遇特別災難者，得於特別災難
    終了滿一年後，為死亡之宣告。又受死亡宣告者，以判決內
    所確定死亡之時，推定其為死亡；前項死亡之時，應為前條
    各項所定期間最後日終止之時，民法第8條、第9條第1項、
    第2項前段定有明文。又所謂失蹤，係指失蹤人離去其最後
    住所或居所，陷於生死不明之狀態而言。再者，對失蹤人為
    公示催告，應記載下列各款事項：㈠失蹤人應於期間內陳報
    其生存，如不陳報，即應受死亡之宣告。㈡凡知失蹤人之生
    死者，應於期間內將其所知陳報法院。前條陳報期間，自公
    示催告最後登載公報或新聞紙之日起，應有6個月以上，家
    事事件法第156條第1項亦有明文。
三、經查，聲請人主張之事實，已據其提出嘉義○○○○○○○○失蹤人
    口聲請死亡宣告之函文、明細戶籍資料查詢結果、戶籍資料
    、清查人口作業資料、全民健保資料回覆狀況查詢報表、內
    政部移民署107年3月23日移署資字第1070036455號函、嘉義
    市東區衛生所107年4月9日嘉市東衛所字第1070100267號函
    、嘉義市西區衛生所107年3月26日嘉市西衛所字第10700502
    83號函、嘉義市殯葬管理所107年3月23日嘉市殯服字第1070
    050478號函、國軍退除役官兵輔導委員會嘉義榮民服務處10
    7年3月22日嘉榮服字第1070001678號函、臺中榮民總醫院嘉
    義分院107年3月22日中總嘉企字第1079911824號函、衛生福
    利部嘉義醫院107年3月29日嘉醫曆字第1073201126號函、戴
    德森醫療財團法人嘉義基督教醫院107年3月26日戴德森字第
    1070300264號函、天主教中華聖母修女會醫療財團法人天主
    教聖馬爾定醫院107年3月26日惠醫字第1070000192號函等件
    影本附卷可佐，且無在監在押之情形，有臺灣高等法院在監
    在押全國紀錄表在卷可參，均查無失蹤人之資料，另有民時
    新聞報刊登廣告證明單及新聞紙附卷可稽。今陳報期屆滿，
    未據失蹤人陳報其生存，或知其生死者陳報其所知，依民法
    第8條規定，失蹤人自107年4月25日失蹤時起，計至110年4
    月25日止失蹤屆滿3年，自應推定其於是日下午12時為其死
    亡之時，爰依前開規定，准予依法宣告。
四、依家事事件法第154條第3項，裁定如主文。
中　　華　　民　　國　　111 　年　　1 　　月　　22　　日
                    家事法庭  法  官  葉南君
以上正本證明與原本無異。
如不服本裁定，應於收受送達後十日內向本院提出抗告狀。
                              書記官  戴睦憲
中　　華　　民　　國　　111 　年　　1 　　月　　22　　日